臺灣高雄地方法院交通事件裁定　　　 100年度交聲字第1155號
原處分機關　交通部公路總局高雄區監理所
異　議　人
即受處分人　張詠晴
上列異議人即受處分人因違反道路交通管理處罰條例案件，對於
交通部公路總局高雄區監理所民國100年5月27日所為處分（原處
分案號：高監營裁字第裁80-BCA538946號）聲明異議，本院裁定
如下：
    主  文
異議駁回。
    理  由
一、原處分意旨略以：異議人即受處分人張詠晴（下稱異議人）
    所有車牌號碼865-EWB號重型機車，於民國99年11月5日12時
    12分許在一心路與和平路口，因有「不遵守道路交通標線之
    指示」之違規事實，經高雄市政府交通警察大隊逕行舉發，
    嗣由原處分機關依道路交通管理處罰條例第60條第2項第3款
    之規定，裁處罰鍰新臺幣（下同）1,200元等語。
二、異議意旨略以：異議人張詠晴未收到高雄市政府警察局交通
    警察大隊逕行舉發違規之通知單，以致超過繳納期限，並非
    不願繳納，為此依法聲明異議，請求撤銷原處分，並裁處最
    低罰鍰等語。
三、按汽車駕駛人，不遵守道路交通標誌、標線、號誌之指示者
    ，處新臺幣900元以上1800元以下罰鍰，道路交通管理處罰
    條例第60條第2項第3款定有明文。又本條例所定罰鍰之處罰
    ，受處罰人接獲違反道路交通管理事件通知單（下稱舉發通
    知單）後，不依通知所定期限前往指定處所聽候裁決，且未
    依規定期限繳納罰鍰結案或向處罰機關陳述意見者，處罰機
    關得逕行裁決之，同條例第9條第1項亦規定明確。次按處理
    違反道路交通管理事件，有關文書送達之程序，依行政程序
    法之規定；送達，於應受送達人之住居所、事務所或營業所
    為之；於應送達處所不獲會晤應受送達人時，得將文書付與
    有辨別事理能力之同居人、受僱人或應送達處所之接收郵件
    人員。送達，不能依前2條規定為之者，得將文書寄存送達
    地之地方自治或警察機關，並作送達通知書兩份，1份黏貼
    於應受送達人住居所、事務所、營業所或其就業處所門首，
    另1份交由鄰居轉交或置於該送達處所信箱或其他適當位置
    ，以為送達。前項情形，由郵政機關為送達者，得將文書寄
    存於送達地之郵政機關，違反道路交通管理事件統一裁罰基
    準及處理細則第5條、行政程序法第72第1項前段、第73條第
    1項及第74條第1項、第2項亦有明文。
四、經查：
(一)、異議人所有之車牌號碼865-EWB號重機車，於99年11月5日12
    時12分許在一心路與和平路口，有不遵守道路交通標線之指
    示之違規事實，為異議人所不爭執，並有舉發通知單、交通
    部公路總局高雄區○○○○○道路交通管理事件裁決書及違
    規採證彩色照片2張附卷可稽，此部分事實，應堪予認定。
(二)、異議人雖辯稱未收到舉發通知單云云，惟異議人自93年7月6
    日起，即登記設籍於高雄市鳳山區（99年12月25日改制，改
    制前為高雄縣鳳山市○○○○路575巷2號2樓，迄今未遷移
    他處，有全戶戶籍資料查詢結果附卷可佐，足認上址確為異
    議人之住所。又本件舉發通知單，係由原舉發單位，經郵務
    人員依異議人位於高雄市鳳山區○○○路575巷2號2樓之戶
    籍地址投遞，因無人收受，而於99年11月25日將該文書寄存
    於鳳山第28支局等情，有送達證書影本在卷可查，揆諸上開
    說明，應認本件舉發通知單已依法寄存送達予異議人，而生
    送達之效力，縱異議人未臨櫃領取而實際收受該舉發通知單
    ，亦不影響該舉發通知單已合法送達之事實，是異議人前開
    所辯，洵無足採。
(三)、綜上所述，本件異議人上開交通違規之事實，應可認定，而
    本件舉發通知單既已合法送達，異議人復未於舉發通知單記
    載之應到案日期即99年12月28日前到案聽候裁決，亦未於期
    限內自動繳納罰鍰，且其逾越應到案日期達60日以上，原處
    分機關據此並援引道路交通管理處罰條例第60條第2項第3款
    及違反道路交通管理事件統一裁罰基準表之規定，裁處異議
    人罰鍰1,200元，即無違誤，異議人指摘原處分違法，為無
    理由，本件異議，應予駁回。
五、據上論斷，應依道路交通案件處理辦法第18條，裁定如主文
    。
中    華    民    國   100    年    8     月    31    日
                  交通法庭      法  官    吳芝瑛
以上正本證明與原本無異。
如不服本裁定，應於收受送達後5 日內向本院提出抗告狀。
中    華    民    國   100    年    8     月    31    日
                                書記官    王楨珍